【裁判字號】    99,交聲,108
【裁判日期】    990129
【裁判案由】    違反道路交通管理處罰條例聲明異議
【裁判全文】
臺灣臺北地方法院交通事件裁定         99年度交聲字第108號
原處分機關  臺北市交通事件裁決所
異  議  人
即受處分人  甲○○
上列異議人即受處分人因違反道路交通管理處罰條例案件，對原
處分機關民國98年12月22日所為北市申罰字第裁22-C00000000號
處分聲明異議，本院裁定如下：
    主  文
異議駁回。
    理  由
一、原處分意旨略以：異議人即受處分人甲○○於民國98年10月
    29日中午12時55分許，駕BN-2435號自用小客車，駛經有燈
    光號誌管制之臺北縣鶯歌鎮○○路、育英街交岔路口闖紅燈
    ，逕左轉育英街，經警舉發，嗣原處分機關依道路交通管理
    處罰條例第53條第1項規定裁處罰鍰新臺幣（下同）2,700元
    ，並依同條例第63條第1項第3款規定記違規點數3點等語。
二、異議意旨略以：伊無紅燈左轉云云。
三、按汽車駕駛人，行經有燈光號誌管制之交岔路口闖紅燈者，
    處新臺幣1千8百元以上5千4百元以下罰鍰。又汽車駕駛人有
    前開規定之情形者，除依該條處罰鍰外，並予記違規點數3
    點，道路交通管理處罰條例第53條第1項、第63條第1項第3
    款分有明文。經查：
(一)交通警員製單舉發違反道路交通管理處罰條例所列之違規事實
  ，本質為行政處分，係公務員基於職務上權力，依法就特定具
  體事件所為公法效果之單方行政行為，基於公務員為公法行為
  具有公信力之原則，該行政處分當可被推定為有效，其據以依
  法處分之事實亦應認定為正確無誤，本此公信原則，乃立法者
  賦予行政機關制定違反道路交通事件統一裁罰基準及處理細則
  ，使執勤警員得立即處分以維交通秩序、安全之行政目的，反
  之，若謂公務員一切行政行為均需預留證據以證其實，則國家
  行政勢必窒礙難行，據此，刑事訴訟法就犯罪證據有關規定中
  ，與屬行政秩序罰之交通違規裁罰本旨不合部分，自不在準用
  之列（臺灣高等法院87年度交抗字第157號裁定意旨參照）。
  另依道路交通管理處罰條例裁處行政罰事件，依公法爭議之舉
  證責任分配法則，固應先由行政機關就履踐相關正當法定程序
  及人民應受處罰之客觀違反法令行為，負證明之責，惟倘受處
  分人就行政機關已為相當證明之前開事項欲為抗辯，亦須就其
  所辯提出反證，然行政機關就上揭應為舉證事項，非不得以執
  行查察取締勤務人員，依調查人證之程序，就親歷事實提供不
  可替代之證明方法，先予敘明。
(二)異議人確有上揭違規事實，業經舉發警員即證人乙○○到庭證
  述：伊當時在建國路對向停等紅燈，伊係騎機車，當時異議人
  就紅燈左轉，從建國路左轉進育英街，異議人那一方的號誌是
  紅燈，當時伊距離異議人車為5公尺，伊當時視力正常，不可
  能會看錯紅綠燈，因伊在對向因紅燈而停等，結果異議人就從
  伊對向紅燈左轉，伊不可能會看錯等語（本院卷第14頁背面-1
  5頁），衡證人乙○○係依法執行公務之警員，與受處分人毫
  不相識，亦無怨隙，實無捏造事實違法取締或故設虛詞構陷異
  議人致己亦受偽證罪嫌追訴處罰之理，是其證詞，應屬信實；
  復有證人當庭繪出舉發當時己與異議人相對位置及異議人車行
  進方向之現場圖存卷為憑（本院卷第16頁），是異議人有違規
  事實一情，至堪認定，異議人空言未紅燈左轉云云，尚乏實據
  ，難以憑採。
四、綜前所述，原處分機關前揭裁罰核屬適法，異議人異議為無
    理由，應予駁回。
據上論斷，應依道路交通管理處罰條例第87條第2項，道路交通
案件處理辦法第19條，裁定如主文。
中    華    民    國    99    年    1     月    29    日
                      臺灣臺北地方法院交通法庭
                              法  官  陳琪媛
以上正本證明與原本無異。
如不服本裁定，應於裁定送達後5日內向本院提出抗告狀。
                              書記官  陳豪達
中    華    民    國    99    年    1     月    29    日

司法院資訊處製作；財團法人民間司法改革基金會備份。
